臺灣高等法院高雄分院刑事判決　　　　96年度上訴字第1450號
上　訴　人
即　被　告　甲○○
選任辯護人　陳建欽　律師
　　　　　　陳旻沂　律師
上列上訴人因違反毒品危害防制條例案件，不服臺灣高雄地方法
院95年度訴字第1723號中華民國96年5 月24日第一審判決（起訴
案號：臺灣高雄地方法院檢察署95年度偵字第6352號），提起上
訴，本院判決如下：
     主  文
原判決撤銷。
甲○○連續販賣第二級毒品，累犯，處有期徒刑捌年。扣案如附
表一編號1-4 所示之第二級毒品甲基安非他命及附表一編號5 上
之第二級毒品甲基安非他命殘渣，均沒收銷燬；扣案附表一編號
5、6所示之物，均沒收。未扣案販賣第二級毒品所得新臺幣壹仟
元，沒收之，如全部或一部不能沒收時，以其財產抵償之。
     事  實
一、甲○○（綽號「偉哥」）前於民國85年間，因違反麻醉藥品
    管理條例案件，經本院85年度上訴字第673 號判處有期徒刑
    3 年4 月確定；又於86年間因違反麻醉藥品管理條例案件，
    經臺灣高雄地方法院86年度訴字第1358號判處有期徒刑4 月
    確定，經合併執行後於88年5 月1 日縮短刑期假釋出監，假
    釋期間付保護管束，於90年3 月24日保護管束期滿未經撤銷
    假釋視為執行完畢。猶不知悔改，明知甲基安非他命係毒品
    危害防制條例第2 條第2 項第2 款所列之第二級毒品，不得
    持有、販賣，竟意圖營利而基於販賣第二級毒品甲基安非他
    命之概括犯意聯絡，於95年2 月17日14時53分許，接獲沈忠
    裕（改名沈冠璋）以行動電話門號0000000000撥打至其所持
    用非其所申請（申請人：余慧璋）之行動電話門號00000000
    00號，欲向甲○○購買新台幣（下同）1 千元之甲基安非他
    命1 包，甲○○乃與沈忠裕約好交易時、地後，於稍後某時
    在高雄市○○區○○路某址「台灣網咖」店前，販賣而交付
    第二級毒品甲基安非他命1 包予沈忠裕，甲○○因此取得販
    賣第二級毒品甲基安非他命所得1 千元。續於95年2 月20
    日13時3 分許，沈忠裕復以上開0000000000行動電話撥打甲
    ○○持用之上開0000000000行動電話，約定向甲○○購買1
    千元之第二級毒品甲基安非他命，嗣於同日（20日）14時35
    分許，甲○○則駕駛車號5171-XC 自小客車，並攜帶後述在
    車上遭警查扣之第二級毒品甲基安非他命，依約前往高雄市
    左營區○○路與重義路口附近，著手販賣第二級毒品甲基安
    非他命與沈忠裕，待沈忠裕在上址上車後，因員警已自通訊
    監察甲○○所持用之上開行動電話門號0000000000中獲知上
    情，因而前往埋伏並隨即上前表明身分且示意盤查，詎甲○
    ○拒絕盤查並企圖駕車脫逃，經員警對空鳴槍示警無效，再
    朝甲○○所駕車輛輪胎射擊始攔停查獲，甲○○此次販賣第
    二級毒品甲基安非他命因而未能得逞，並當場自甲○○所駕
    上開自小客車上扣得第二級毒品甲基安非他命2 包（毛重0.
    35公克、1.15公克，檢體編號、，檢驗時因與其他扣案
    毒品混合秤重，故記載查扣時之重量；即附表編號3 之其中
    2 包），及於同日15時許，在甲○○位於高雄市○○區○○
    路57巷15號10樓之2 住處，搜索扣得第二級毒品甲基安非他
    命19包（起訴書誤載為17包，合計毛重1. 35 公克者3 包、
    合計毛重27.35 公克者5 包、合計毛重24.1公克者9 包、毛
    重1.3 公克、1.65公克各1 包，檢驗時因與其他扣案毒品混
    合秤重，故記載查扣時之重量；即附表編號1-4 之其他19包
    ）、附表編號5 、6 所示其所有供其販賣第二級毒品甲基安
    非他命所用之物。
二、案經高雄市政府警察局刑警大隊報請台灣高雄地方法院檢察
    署檢察官偵查起訴。
     理  由
一、證據能力：
(一)、證人沈忠裕警詢筆錄之「其於案發當日有無要向被告購買甲
    基安非他命」陳述部分，因與其嗣於原審具結交互詰問陳述
    不符，但其先前之陳述並無證據足認警方人員有何不正方式
    取供情形，且距離案發時間較近，警詢內容又與其於查獲後
    之偵查初訊具結證述一致，應認有可信之特別情況，且為證
    明犯罪事實存否所必要，依刑事訴訟法第159 條之2 規定，
    證人沈忠裕警詢陳述有證據能力。
(二)、證人陳薇今於偵查中業已具結證述在卷，嗣於原審經按址傳
    喚則因所在不明而無法傳喚（見原審卷第149 、163 頁），
    又其警詢陳述係因另案（毒品）通緝為警查獲後所製作，又
    無證據足認警方人員有何不正方式取供情形，且距離案發時
    間較近，應認有可信之特別情況，且為證明犯罪事實之存否
    所必要，依刑事訴訟法第159 條之3 第3 款規定，證人陳薇
    今警詢陳述有證據能力。
(三)、證人沈忠裕、陳薇今於偵查中經具結之陳述，並未曾提及檢
    察官在偵查時有不法取供之情形，且亦無證據足以證明證人
    上開陳述有顯不可信之情況，被告及其辯護人於本院復未再
    聲請詰問證人，證人沈忠裕於原審復已到庭接受詰問（證人
    陳薇今於原審則無法傳喚，如前所述），足可認定業已保障
    被告詰問權，依刑事訴訟法第159 條之1 第2 項規定，均得
    為證據。
(四)、卷附搜索、扣押筆錄、扣押物品目錄表、高雄市政府警察局
    刑事警察大隊95年6 月26日高市警刑大偵10字第0950006932
    號函、95年8 月24日高市警刑大偵10字第0950009165號函暨
    附件，財團法人私立高雄醫學大學附設中和紀念醫院95年7
    月5 日高醫附科字第0950002097號函暨附件，固均屬書面之
    傳聞證據，然檢察官、被告、辯護人已於本院審理調查上開
    證據時，就此證據能力均表示無意見，且本院認為以之作為
    本件論証之證據，均與待證事實具有關聯性，作為本案之證
    據亦屬適當，依刑事訴訟法第159 條之5 第1項 規定，自得
    為證據。
(五)、按鑑定人由審判長、受命法官或檢察官就下列之人選任一人
    或數人充之：(一)就鑑定事項有特別知識經驗者。(二)經政府機
    關委任有鑑定職務者；鑑定之經過及其結果，應命鑑定人以
    言詞或書面報告；法院或檢察官得囑託醫院、學校或其他相
    當之機關、團體為鑑定，或審查他人之鑑定，並準用刑事訴
    訟法第203 條至第206 條之1 規定，刑事訴訟法第198 條、
    第206 條第1 項、第208 條第1 項分別定有明文。
 1、卷附海洛因鑑定通知書，雖係被告以外之人於審判外之書面
    陳述，然法務部調查局係臺灣高等法院檢察署關於毒品鑑定
    之概括選任鑑定機關，此有臺灣高等法院檢察署92年9月9日
    檢文允字第0921001203號函附之「臺灣高等法院檢察署檢察
    長概括選任鑑定機關表列」足參，則上開鑑定通知書，為刑
    事訴訟法第159條第1項規定之例外情形，應有證據能力。
 2、卷附高雄醫學大學附設中和紀念醫院檢驗報告，係檢察官委
    請鑑定，依據上開規定，為刑事訴訟法第159條第1項規定之
    例外情形，應有證據能力。
(六)、通訊保障及監察法業於88年7 月14日制定公布，同年月16日
    生效，司法警察機關因偵辦刑事案件，為蒐集或調查證據，
    而有實施通訊監察之必要者，於偵查中應由檢察官依職權或
    聲請核發通訊監察書，載明應記載事項，始得為之，其有急
    迫之情形經檢察官口頭通知先予執行通訊監察者，亦應於24
    小時內補發通訊監察書，同法第5 條、第6 條、第11條分別
    定有明文。本件業經臺灣高雄地方法院檢察署檢察官核發95
    年2 月8 日95雄檢博生聲監字第000497號通訊監察書，有上
    開通訊監察書暨附表1 份附卷可稽（見偵卷第94-95 頁），
    上開通訊監察書既係透過法定程序所為，其所監聽之錄音帶
    及譯文，亦經原審當庭勘驗核對無訛（原審卷第96、97頁）
    ，既無證據足證該監聽錄音帶有經變造或剪接之情況，上開
    監聽錄音帶及譯文均得作為證據。
(七)、卷附遠傳電信股份有限公司0000000000號行動電話通聯紀錄
    （外放），係利用機械性列印之紀錄，非為供述證據，不屬
    傳聞證據。又卷附扣案物品照片，係傳達照相當時現場情況
    ，而透過照片傳達的情形與現場真實情形，在內容上的一致
    性，透過機械的正確性來加以保障，換言之，照片並不存在
    人對現實情形的知覺、記憶所經常發生的表現錯誤，是照片
    之性質亦非供述證據，並無傳聞法則之適用，且於此亦別無
    證據證明上開資料有經偽造變造之情形，有證據能力。
二、訊據上訴人即被告甲○○固不否認於上揭時、地，駕駛車號
    5171-XC 號自小客車搭載證人沈忠裕時為警查獲，之後為警
    自其車上及上開住處扣得如附表一所示等物之事實，惟否認
    上開販賣第二級毒品犯行，辯稱：伊並無沈忠裕於警詢所稱
    有於95年2 月17日賣第二級毒品甲基安非他命給沈忠裕，伊
    於案發當日（20日）與沈忠裕見面，係要交付其向沈忠裕購
    買中古車之車款及商談維修費用等問題，並非與沈忠裕約好
    要交易販賣第二級毒品甲基安非他命，為警扣案之上開第二
    級毒品甲基安非他命均是伊自己要施用云云。經查：
(一)、員警於95年2 月20日14時35分許，在高雄市○○區○○路與
    重義路口附近，自被告駕駛之車號5171-XC 號自小客車車上
    扣得第二級毒品甲基安非他命2 包（毛重0.35公克、1.15公
    克，檢體編號、，檢驗時因與其他扣案毒品混合秤重，
    故記載查扣時之重量；即附表編號3 之其中2 包），及於同
    日15時許，在甲○○位於高雄市○○區○○路57巷15號10樓
    之2 住處，搜索扣得第二級毒品甲基安非他命19包（起訴書
    誤載為17包，合計毛重1.35公克者3 包、合計毛重27.35 公
    克者5 包、合計毛重24.1公克者9 包、毛重1.3 公克、1.65
    公克各1 包，檢驗時因與其他扣案毒品混合秤重，故記載查
    扣時之重量；即附表編號1-4 之其他19包）、附表編號5 、
    6 所示供其販賣第二級毒品甲基安非他命所用之物之事實，
    業據被告坦承不諱，並有卷附搜索、扣押筆錄、扣押物品目
    錄表、扣案物品照片在卷可參，又扣案如附表一編號1-4 所
    示晶體確實數量為21包，且經檢察官送請高雄醫學大學附設
    中和紀念醫院檢驗，經該院依晶體外觀區分為4 大類而予以
    檢驗結果，均呈第二級毒品甲基安非他命陽性反應，此有該
    院檢驗報告（見偵卷第68-71 頁，原審卷第66頁），及高雄
    市政府警察局刑事警察大隊95年6 月26日高市警刑大偵10字
    第0950006932號函（見原審卷第59-62 頁）、95年8 月24日
    高市警刑大偵10字第0950 0091 65號函暨附件（見原審卷第
    82-86 頁），財團法人私立高雄醫學大學附設中和紀念醫院
    95年7 月5 日高醫附科字第09 50002097 號函暨附件（見原
    審卷第64-65 頁）函敘明確。
(二)、卷附被告持用之手機門號0000000000號與證人沈忠裕持用之
    手機門號000000000 號於95年2 月17日及同年月20日之通訊
    監察譯文略以（代號A 指被告，代號B 指證人沈忠裕，代號
    C 為不知名女子）：
  時間95年2月17日14時53分41秒
    C ：喂，講。
    B ：嫂子，現在有沒有辦法處理2千元查某ㄟ？
    A ：ㄟ？（轉由A接聽）
    B ：哥啊！
    A ：嘿。
    B ：嘿，要處理2 千元的查某ㄟ（台語：女生），還有1 千
        元查埔仔（台語：男生）。
    A ：啊，等一下，你開車先進來。
    B ：沒啦，現在算是在操啦，在美容，喔，快要軟腳，大家
        戰得快要。
    A ：好，我跟人家問問看，我打電話看開出來了沒？
    B ：喔，鹹的喔，好你幫我問一下，現在快要軟腳去了。
  時間95年2月20日13時03分19秒
    B ：喂，偉哥？
    A ：嗯。
    B ：我要拿2千元查某ㄟ，1千元那種查埔仔啦。
    A ：這樣喔。
    B ：嘿。
    A ：啊，停旁邊點。
    B ：好，OK，好，你再打給我。
(三)、上開監聽譯文內容，亦經原審當庭勘驗該通訊監聽錄音帶核
    對無訛（原審卷第96、97頁），證人沈忠裕於原審亦證實上
    揭通訊監聽譯文內容確為其與被告間之對話等語（原審卷第
    179 頁）。又上開監聽內容核與證人沈忠裕於警詢所稱：「
    伊今日（20日）是要向「偉哥」即被告購買1 千元安非他命
    毒品；伊約4 天左右向被告購買毒品安非他命1 次，每次都
    以1 千元或2 千元的價格購買；以「查埔」（男生）做為安
    非他命代號，且以伊手機0000000000號撥打「偉哥」手機00
    00000000號聯絡購買毒品安非他命；交易毒品地點約在高雄
    市○○區○○路台灣網咖前交易；2 月20日伊要跟被告收剩
    下的尾款6 萬5 千元，順便跟被告買安非他命吸食等語（警
    卷第18、19、24頁），於偵查中證稱：伊所施用安非他命都
    是向「偉仔」即被告買的，約3 、4 天向被告買一次毒品安
    非他命，伊都是以手機0000000000與被告的0916末3 碼是49
    9 的電話聯絡，一次買1 千元，在文川路台灣網咖前面交易
    ，當日（20日）中午12時許，被告打電話詢問伊車子的事，
    伊順便跟他講買毒品的事情；伊打電話給「偉哥」即被告，
    通訊監聽譯文中之「查某」是指海洛因、「查埔」是指安非
    他命，但伊沒有向被告買海洛因，伊於2 月17日只買安非他
    命；被查獲當天被告還未交付安非他命，伊當時身上只剩60
    0 元等語（偵卷第27、76、77頁）及於原審證稱：「伊於偵
    查中證述伊約3 、4 日跟被告購買毒品一次等語實在，95年
    2 月20日監聽譯文中，伊說要跟被告拿1 千元「查埔」即是
    指要拿1 千元的甲基安非他命等」（原審卷第177 、179 頁
    ）等情大致相符。
(四)、被告與證人沈忠裕同車為警查獲時，在被告所駕駛之上開自
    小客車上查扣其持有甲基安非他命2 包（如前所述），而上
    開2 次通訊監聽譯文之時間間隔3 日，又符合證人沈忠裕上
    開所陳約3 、4 日左右購買1 次1 千元甲基安非他命等情，
    堪認上開通訊監聽譯文所示即為證人沈忠裕向被告聯繫購買
    甲基安非他命之通訊內容，雖被告與證人沈忠裕於上開電話
    中提及「我跟人家問問看，我打電話看開出來了沒？」、「
    你幫我問一下」等語，此僅屬被告回應證人沈忠裕關於被告
    所販賣第二級毒品之貨源取得問題，而被告於上開電話中之
    對話，雖然簡短，但亦無拒絕販賣之意，堪認被告確有如證
    人沈忠裕所證上開販賣第二級毒品之事實。至於被告與證人
    沈忠裕雖曾提及二人間有賣賣中古車之車款及修繕糾紛等情
    ，然此部分金錢數額非鉅（如後所述），又參以販賣第二級
    毒品係屬重罪，證人沈忠裕與被告並無深仇大恨，衡情證人
    沈忠裕應無僅因上述買賣汽車糾紛，而甘冒偽證罪責及遭被
    告懷恨之風險而構詞陷害被告之理，足認證人沈忠裕上開不
    利於被告之證述應可採信。
(五)、證人沈忠裕嗣於原審雖改稱：「伊是先認識被告女朋友，再
    認識被告，伊打電話時多是被告女友接聽，伊幾乎都向被告
    的女朋友購買毒品，當日（20日）是要去牽之前賣給被告的
    車子並試車，沒有跟被告買毒品，被告當日要拿車款給伊，
    伊當時先拿身上之1 千元去買檳榔及加油，因為錢不夠有想
    向被告欠錢拿毒品之意，但被告不要」云云（原審卷第178
    -183頁），惟此與其上開警、偵查陳述不符，自難逕予採信
    ，又證人沈忠裕雖於警詢、偵查曾稱：「伊另向偉哥（被告
    ）女友（陳亦均）購買過毒品安非他命，電話都是被告與其
    女友輪流接聽，伊都稱「偉哥」女友為嫂子，伊有跟她交易
    過4 、5 次，伊都打電話給被告，被告若沒空就由她女友陳
    亦均拿毒品跟伊交易」（警卷第19、23頁，偵卷第27頁）云
    云，然觀之上開通訊監察譯文所示，證人沈忠裕與其稱呼
    為「嫂子」之女子詢問有無辦法處理2 千元「查某」即海洛
    因後，該名女子尚未回應，隨即轉由被告接聽應答，而證人
    沈忠裕自承稱呼被告女友陳亦均為「嫂子」，是上開通訊監
    聽譯文中首先接聽電話者應即為被告女友陳亦均，證人沈
    忠裕於向被告女友陳亦均提出毒品需求後，被告女友陳亦均
    隨即將電話轉由被告接聽聯繫，以此電話應對情況觀之，證
    人沈忠裕聯繫交易毒品之主要對象顯為被告而非被告女友陳
    亦均至明，且證人沈忠裕所陳「伊打電話時多是被告女友接
    聽」一節，亦無其他電話監聽內容在卷可佐，自無從僅以卷
    附被告與證人沈忠裕行動電話之通聯紀錄中雙方曾有密集之
    通話情形，及證人沈忠裕片面陳稱「被告沒空時就由陳亦均
    前來交易」云云，遽認案外人陳亦均亦知悉並參與被告販賣
    第二級毒品犯行。
(六)、被告於原審所供尚積欠證人沈忠裕車款約13、4 萬元左右等
    語（95年度聲羈字第182 號卷第6 頁），固與證人沈忠裕於
    原審證述「本案查獲當時被告尚積欠其修理費及車子尾款共
    計10多萬元」（原審卷第180 頁）等情相當，然證人沈忠裕
    於警詢即已陳明被告僅欠車款6 萬5 千元（見警卷第23頁）
    ，且縱認被告當日與證人沈忠裕相約於為警查獲地點會面有
    要談論賣賣中古車之車款等事宜，然證人沈忠裕於當日（20
    日）確實亦有與被告聯繫購買1 千元甲基安非他命（已如前
    述），而被告亦確有攜帶上述在車上查扣之2 包甲基安非他
    命前往，則其二人間另有談論車款之舉，亦不影響被告當日
    乃基於販出第二級毒品甲基安非他命之犯意而著手販賣與證
    人沈忠裕交易之事實。
(七)、證人沈忠裕為警查獲時身上雖僅餘6 百多元，而不足以購買
    其原向被告要求購買之1 千元第二級毒品，惟被告既係基於
    營利犯意（如後所述）著手實施上開販賣犯行，縱證人沈忠
    裕攜帶之錢款不足購買原約定之1 千元第二級毒品，惟被告
    仍得以減量、降價販出或由積欠證人沈忠裕之車款扣除，甚
    至拖欠部分價款等方式處理，並無礙被告於95年2 月20日著
    手販賣第二級毒品甲基安非他命予證人沈忠裕之事實認定。
    至於扣案之吸食器及吸管，經送驗後呈甲基安非他命陽性反
    應，有高雄醫學大學附設中和紀念醫院9601-89 、9601-91
    號檢驗報告各1 份在卷可稽（原審卷第136 、138 頁），固
    可佐認被告有施用甲基安非他命之舉，惟以被告乃於接獲證
    人沈忠裕之購毒電話後，便持以販售等情觀之，益證被告持
    有扣案之第二級毒品甲基安非他命之目的兼具供己施用及販
    賣營利之用，是被告辯稱扣案毒品係供己施用一節，亦無從
    推翻於其有上開販賣第二級毒品甲基安非他命犯行之認定。
(八)、邇來政府為杜絕毒品氾濫，毒害人民甚深，再三宣導教民眾
    遠離毒品、媒體之報導既深且廣，對於毒品之禁絕，應為民
    眾所熟悉。又政府對於查緝施用、轉讓及販賣毒品無不嚴格
    執行，且販賣毒品罪更係重罪，設若無利可圖，衡情一般持
    有毒品者，當不致輕易將持有毒品交付他人。何況第二級毒
    品甲基安非他命價格不貲、物稀價昂，而販賣毒品係違法行
    為，非可公然為之，亦無公定之價格，不論任何包裝，均可
    任意分裝增減分量，每次買賣價量，亦可能隨時依雙方間之
    關係深淺、資力、需求量及對行情之認知、來源是否充裕、
    查緝是否嚴緊，購買者被查獲時供述購買對象之可能性風險
    之評估等，因而異其標準，並隨時機動調整，非可一概而論
    ，是販賣之利得除經坦承犯行或價量俱臻明確外，委難查得
    實情，販賣之人從價差或量差中牟利方式雖異，其意圖營利
    之非法販賣行為則一，綜上論述，足徵被告販賣第二級毒品
    甲基安非他命予證人沈忠裕，主觀上確有牟利意圖，應堪認
    定。
(九)、綜上所述，被告所辯上情，均屬卸責之詞，不足採信。本件
    事證明確，被告上開販賣第二級毒品犯行，均堪認定。
三、論罪部分：
(一)、核被告意圖營利，於95年2 月17日販出第二級毒品甲基安非
    他命予證人沈忠裕所為，係犯毒品危害防制條例第4 條第2
    項販賣第二級毒品既遂罪；又於95年2 月20日著手販賣第二
    級毒品甲基安非他命予證人沈忠裕時，被告未及交付毒品亦
    未取得價款1 千元即為警查獲（如前所述）所為，係犯毒品
    危害防制條例第4 條第6 項、第2 項販賣第二級毒品未遂罪
    。被告持有第二級毒品之低度行為，為其販賣第二級毒品之
    高度行為所吸收，不另論罪。
(二)、被告上開販賣第二級毒品既、未遂等犯行，時間緊接，方法
    相同，觸犯構成要件相同之罪名，顯基於概括犯意為之，為
    連續犯，爰依修正前刑法第56條之規定論以一罪，並加重其
    刑（惟就無期徒刑部分，依法不得加重；又被告行為後，刑
    法第56條關於連續犯之規定，業於94年2 月2 日修正公布刪
    除，並於95年7 月1 日施行，則被告之犯行，因行為後新法
    業已刪除上開規定，此刪除雖非犯罪構成要件之變更，但顯
    已影響行為人刑罰之法律效果，自屬法律有變更。比較新、
    舊法律結果，因舊法係依連續犯規定論以一罪，新法則應依
    行為數分別論罪，自以舊法較有利於被告，依刑法第2 條第
    1 項前段規定，仍應適用較有利於被告之行為時法律即舊法
    論以連續犯，最高法院95年第8 次刑事庭會議決議參照）。
(三)、被告前於85年間因違反麻醉藥品管理條例案件，經本院85年
    度上訴字第673 號判處有期徒刑3 年4 月確定；又於86年間
    因違反麻醉藥品管理條例案件，經臺灣高雄地方法院86年度
    訴字第1358號判處有期徒刑4 月確定，經合併執行後於88年
    5 月1 日縮短刑期假釋出監，假釋期間付保護管束，於90年
    3 月24日保護管束期滿未經撤銷假釋視為執行完畢，有台灣
    高等法院被告前案紀錄表1 份在卷可考（見本院卷第23-26
    頁），被告於執行完畢後5 年內，故意再犯本件有期徒刑以
    上之罪，不論依修正前之刑法第47條，或修正後之刑法第47
    條第1 項之規定，均構成累犯，對被告而言並無有利或不利
    之情形，自不生新舊法比較之問題，即應依裁判時之修正後
    刑法第47條規定論以累犯（95年11月7 日95年第21次刑事庭
    會議刑議字第6 號決議足參），並加重其刑（惟就無期徒刑
    部分，依法不得加重），並依法遞加重之。
四、原判決據以論處被告罪刑，固非無見；惟查：
(一)、被告上開販賣第二級毒品犯行，尚難證明其女友陳亦均（綽
    號安琪），有何基於共同販賣第二級毒品之犯意並參與被告
    販賣第二級毒品犯行（如上所述），原判決逕論以共同正犯
    ，自有未洽。
(二)、被告於95年2 月20日著手販賣第二級毒品甲基安非他命予證
    人沈忠裕部分，係犯毒品危害防制條例第4 條第6 項、第2
    項販賣第二級毒品未遂罪（如上所述），原判決論以販賣第
    二級毒品既遂罪，亦有未合。
(三)、扣案如附表一編號6 之白色LG手機1 支，所附門號00000000
    00號，並非被告所申請所得（如後所述），原判決併將該門
    號（即SIM 卡）部分亦予宣告沒收，自有未洽。
(四)、被告於95年2 月20日著手販賣第二級毒品甲基安非他命部分
    ，尚未取得1 千元價款即為警查獲（如上所述），則被告販
    賣第二級毒品甲基安非他命所得應僅有於95年2 月17日之價
    款1 千元，原判決宣告沒收2 千元之販賣第二級毒品所得，
    亦有未合。
(五)、被告雖論以上開連續犯、累犯而諭知加重其刑，但其所犯本
    罪法定刑為無期徒刑部分，依法不得加重，原判決未予敘明
    ，亦有未妥。
五、被告上訴意旨否認犯罪，指摘原判決不當，雖無理由，但原
    判決有上述可議，自應由本院將原判決撤銷改判。審酌被告
    不思以正當途徑營利謀生，為獲取不法利益，無視政府管制
    毒品之禁令，販賣第二級毒品甲基安非他命，戕害他人身心
    健康，破壞社會治安程度非輕，犯後仍未能坦承知錯之態度
    ，查扣第二級毒品數量不少及被告販賣次數之犯罪情節等一
    切情狀，量處如主文所示之刑。至於被告所犯之罪，雖在中
    華民國96年4 月24日以前，但其所犯之罪，係屬中華民國96
    年罪犯減刑條例第3 條第1 項第7 款所定不予減刑之情形，
    自不予減刑，附此敘明。末查扣案如附表一編號1 至4 所示
    之甲基安非他命及附表一編號5 上之甲基安非他命殘渣，均
    為毒品危害防制條例第2 條第2 項第2 款所示之第二級毒品
    ，而包覆上開毒品之夾鏈袋因包覆毒品，其上均有毒品殘渣
    ，業經原審勘驗明確（原審卷第157 頁），衡情已難與之剝
    離，且亦無剝離之實益，均應整體視為毒品，依毒品危害防
    制條例第18條第1 項前段規定，不問屬於犯人與否，宣告沒
    收銷燬。至鑑驗耗用之甲基安非他命，既已滅失，自無庸宣
    告沒收銷燬。附表一編號5 、6 所示之電子磅秤1 台及色LG
    手機1 支，既均為被告所有供本案犯罪之用，應依同條例第
    19 條 第1 項前段規定沒收；另被告所犯本件販賣第二級毒
    品所得之未扣案1 千元，應依毒品危害防制條例第19條第1
    項規定，併予宣告沒收，如全部或一部不能沒收時，以其財
    產抵償之。至於其餘扣案物品即如附表二編號1-3 所示物品
    ，均與
    本件販賣第二級毒品犯行無關，扣案現金部分，亦無證據證
    明係屬被告販賣第二級毒品所得，均不予宣告沒收。
六、不另為無罪諭知部分：
(一)、公訴意旨略以：被告除上開販賣第二級毒品甲基安非他命予
    證人沈忠裕外，另自94年12月間某日起，亦販賣甲基安非他
    命予證人沈忠裕數次；又自95年1 月間某日起，經由姓名、
    年籍不詳，綽號「阿文」之男子之介紹，以1 千元之價格，
    在高雄市左營區右昌國中附近及明誠中學附近，販賣第二級
    毒品甲基安非他命予證人陳薇今，最後1 次於95 年2月12日
    14時30分許，在高雄市○○區○○路明誠中學附近，以相同
    價格販賣甲基安非他命予證人陳薇今，因認被告此部分亦涉
    犯毒品危害防制條例第4 條第2 項之販賣毒品罪嫌等語。
(二)、公訴人認被告另涉犯上開販賣毒品罪嫌，係以證人沈忠裕、
    陳薇今之證詞，及監聽錄音帶、雙向通聯紀錄等件為據。惟
    訊據被告否認有何被訴上開販賣第二級毒品甲基安非他命予
    證人沈忠裕、陳薇今等犯行，辯稱：伊並無上開被訴意旨所
    指之販賣第二級毒品犯行等語。經查：
 1、證人沈忠裕雖於警、偵訊問時指稱「伊自94年12月間即以手
    機0000000000與被告的0916末3 碼是499 的電話聯絡購買甲
    基安非他命」云云，惟此情已為被告所否認，又查被告所持
    用之手機門號0000000000號在95年2 月3 日前與證人沈忠裕
    所持用之手機門號000000 0000 號間並無通聯紀錄，此有雙
    向通聯紀錄1 份在卷可稽，是證人沈忠裕證稱其自94年12月
    底即以上開電話與被告聯絡購買毒品云云，已與卷證資料有
    所不符，且本案自95年2 月10日即已開始監聽，此有卷附通
    訊監察書1 份附卷可佐，則以證人沈忠裕所述其3 、4 天即
    會購買1 次之情況，自95年2 月10日開始監聽至同年月20日
    遭查獲時止，證人沈忠裕應至少有聯繫被告購買3 次毒品之
    行為，然公訴人僅能提出同年月17及20日2 次聯繫之通聯資
    料，是證人沈忠裕上開證述顯非全然無疑，自無從據此即認
    定被告除上開2 次販賣行為外，另有自94年12月起販賣毒品
    與證人沈忠裕之行為，惟因此部分與前開經論罪科刑之部分
    ，有裁判上一罪之關係，爰不另為無罪之諭知。
 2、證人陳薇今於警、偵訊問中指稱有如上開公訴意旨所陳向被
    告購買甲基安非他命等情，然然證人陳薇今於偵查中所描述
    販毒者之體型特徵「矮矮、胖胖的」（見偵卷第42頁）與被
    告係中等體型並非矮胖者之身形已有出入，且被告於本案遭
    警查扣之電話中並無後3 碼是444 之手機電話，又證人陳薇
    今持用之手機門號0000000000號，及綽號「阿文」持用之00
    00000000號電話自95年1 月1 日至95年3 月28日間亦均無與
    被告為警查獲時所持用之手機門號0000000000號通聯之紀錄
    ，有雙向通聯紀錄1 份附卷可參（外放），至於證人陳薇今
    雖知被告所駕車輛之車號，但證人陳薇今與被告女友陳亦均
    係屬姊妹關係，則證人陳薇今自屬可能因而知悉被告所駕車
    輛之車號，不能以此作為對被告不利之認定，則此部分僅有
    證人陳薇今上開片面陳述，並無其他積極證據可資佐認證人
    陳薇今所指之被告販賣第二級毒品等情，自難遽以證人陳薇
    今上開不利於被告之唯一陳述而認定被告即有此部分販賣第
    二級毒品犯行，然公訴人認此部分與前開經論罪科刑之部分
    ，亦有裁判上一罪之關係，爰不另為無罪之諭知。
據上論結，應依刑事訴訟法第369 條第1 項前段、第364 條、第
299 條第1 項前段，毒品危害防制條例第4 條第2 項、第18條第
1 項前段、第19條第1 項，刑法第2 條第1 項前段、第11條、第
47條第1 項、修正前刑法第56條，判決如主文。
本案經檢察官張其主到庭執行職務。
中　　華　　民　　國　　96　　年　　8 　　月　　28　　日
                  刑事第一庭    審判長法  官  郭雅美
                                      法  官  莊崑山
                                      法  官  張意聰
以上正本證明與原本無異。
如不服本判決應於收受本判決後10日內向本院提出上訴書狀，其
未敘述上訴理由者，並得於提起上訴後10日內向本院補提理由書
狀（均須按他造當事人之人數附繕本）「切勿逕送上級法院」。
中　　華　　民　　國　　96　　年　　8 　　月　　28　　日
　　　　　　　　　　　　　　　　　　　書記官  呂素珍
附錄本判決論罪科刑法條：
毒品危害防制條例第4條第2項
製造、運輸、販賣第二級毒品者，處無期徒刑或 7 年以上有期徒
刑，得併科新臺幣 7 百萬元以下罰金。
附表一：
   ┌──┬───────┬──────┬───────────┐
   │編號│扣案物品      │檢驗結果    │檢驗依據              │
   ├──┼───────┼──────┼───────────┤
   │ 1  │甲基安非他命淺│呈甲基安非他│高雄醫學大學附設中和紀│
   │    │褐色晶體3 小包│命陽性反應  │念醫院0000-000號檢驗報│
   │    │（驗前淨重0.48│            │告（偵卷第68頁）      │
   │    │公克、驗後淨重│            │                      │
   │    │0.46公克，檢體│            │                      │
   │    │編號、、│            │                      │
   │    │）            │            │                      │
   ├──┼───────┼──────┼───────────┤
   │ 2  │甲基安非他命透│呈甲基安非他│高雄醫學大學附設中和紀│
   │    │明細晶體1包   │命陽性反應  │念醫院0000-000號檢驗報│
   │    │（驗前淨重1.85│            │告（偵卷第69頁）      │
   │    │公克、驗後淨重│            │                      │
   │    │1.83公克，檢體│            │                      │
   │    │編號）      │            │                      │
   ├──┼───────┼──────┼───────────┤
   │ 3  │甲基安非他命半│呈甲基安非他│高雄醫學大學附設中和紀│
   │    │透明晶體13包  │命陽性反應  │念醫院0000-000號檢驗報│
   │    │（驗前淨重30.8│            │告（偵卷第70頁、原審卷│
   │    │公克、驗後淨重│            │第66頁，原檢驗報告包數│
   │    │30.78 公克，檢│            │計算錯誤，該院另行更正│
   │    │體編號至）│            │）                    │
   ├──┼───────┼──────┼───────────┤
   │ 4  │甲基安非他命透│呈甲基安非他│高雄醫學大學附設中和紀│
   │    │明晶體4包     │命陽性反應  │念醫院0000-000號檢驗報│
   │    │（驗前淨重18.3│            │告（偵卷第71頁）      │
   │    │2 公克、驗後淨│            │                      │
   │    │重18.3公克，檢│            │                      │
   │    │體編號至）│            │                      │
   ├──┼───────┼──────┼───────────┤
   │ 5  │電子磅秤1台   │呈甲基安非他│高雄醫學大學附設中和紀│
   │    │              │命及海洛因陽│念醫院9601-90 號檢驗報│
   │    │              │性反應      │告（原審卷第137 頁）  │
   ├──┼───────┼──────┼───────────┤
   │ 6  │白色LG手機1支 │序號：255616│                      │
   │    │（不含門號0916│00000000000 │                      │
   │    │316499號SIM 卡│            │                      │
   │    │）            │            │                      │
   └──┴───────┴──────┴───────────┘
附表二：
編號1：
    甲○○所駕車號5171-XC自小客車上扣得海洛因3包（毛重3.
    6公克，檢驗時因與其他扣案毒品混合秤重，故記載查扣時
    之重量），及黑色BELLWAVE手機1支（序號：00000000000
    000、門號：0000000000號），現金9,880元。
編號2：
    沈忠裕身上扣得0000000000號行動電話1支、SIM卡3枚（
    000000000000000 、000000000000000 、0000000000000）
    ，及現金672 元。
編號3：
    甲○○位於高雄市○○區○○路57巷15號10樓之2住處，扣
    得海洛因4包（毛重5.9公克，檢驗時因與其他扣案毒品混合
    秤重，故記載查扣時之重量）、不明粉末1包（淨重19.19公
    克、空包裝重0.85公克）、含海洛因殘渣之油壓壓製機及大
    型研磨機各1台、含海洛因殘渣之夾鏈袋5只、含甲基安非他
    命殘渣之吸食器1組及吸管1支、含海洛因殘渣之吸管及注射
    針筒各1支、「FM2」20顆、注射針筒1支、空夾鏈袋1包、空
    夾鏈袋1只、塑膠製小型研磨機1台、現金21萬元、女用手提
    包1個、銀色HAIER手機1支（內含SIM卡0000000000000號1枚
    ）、銀色MOTOROLA手機1支（序號：000000000000000號）、
    藍色NOKIA手機1支（序號：000000000000000號）、和信SIM
    卡1枚（00000000000000號）、信用卡3張、現金卡1張。
